

Cientista de Dados

mfa.rafael@gmail.com 54 47 9 9778 8124 Rua Frederico Michaelsen 809 -Apto 201 - Bairro Logradouro, 95.150-000, Nova Petrópolis - RS, Brasil

Naturalidade

Mafra - SC

Rafael Franco dos Santos

Perfil

Especialista em Pessoa Jurídica, impulsionando negócios há mais de 17 anos!

Reconhecido por alta performance, com visão estratégica para soluções financeiras, crédito e gestão de fluxo de caixa.

Pensamento crítico, resiliência e adaptabilidade para enfrentar desafios e gerar resultados concretos.

Apaixonado por dados e inovação, sempre aprendendo e evoluindo para transformar desafios em oportunidades!

Experiência profissional

Gerente Peg. Empresas na Banco do Brasil S.A., Nova Petrópolis RS

07/2023-Presente

Gestão de carteira de clientes Pessoa Jurídica, prestando assessoria e consultoria em produtos e serviços bancários (seguridade, consórcios, fluxo de caixa Comex, entre outros), gestão do relacionamento e atendimento, prospecção de novos negócios e clientes e gestão de crédito

Destaque no Prêmio Conexão (1° e 2° semestres de 2024), programa de reconhecimento do Banco do Brasil para alta performance.

Premiado no Programa de TopSeg (1°, 3° e 4° Trimestres de 2024), programa da BBSeguridade para reconhecimento dos melhores desempenhos.

Destaque da Super RS PJ, em campanhas e desafios regionais, ao longo de 2024 entre outros reconhecimentos.

Gerente Peq. Empresas na Banco do Brasil S.A., Xanxerê SC

03/2021-06/2023

Expansão da carteira de crédito em mais de 54% frente ao beckmarch de 8% da outra carteira da agência. De 21 carteiras da regional Chapecó, de terceiro menor orçado, passei a ter o 3° maior orçado de crédito durante o periodo.

Destaque Recuperação INAD no 2° Semestre de 2022, e forte atuação em Comex com uma das principais carteiras de SC.

Links

Página Pessoal **Linkedin** Github

Competências

Adaptabilidade e Flexibilidade	5/5
Habilidades de comunicação	5/5
Pensamento analítico e insights	5/5
Pensamento crítico e orientado a	5/5
solução de problemas	
Resiliência	5/5

Idiomas

Português	Falante nativo
Inglês	Conhecimento prático

Cursos

Certificação Profissional Mercado Financeiro - Modalidade PLDFT - Lei n-º 12.683/2012 - Circ. BACEN nº 3.978/2020 na ASSBAN

11/2024

Certificação Profissional CPA 20 na ANBIMA 07/2020

Assistente de Negócios PJ na Banco do Brasil S.A., Joinville SC

11/2018-02/2021

Uma pausa e um passo atrás, necessário na carreira.

Co-responsável na gestão da carteira. Atuação em reestruturação de operações de crédito de inadimplentes, com case de sucesso utilizado como treinamento para estruturação de operações inadimplidas.

Destaque da carteira a nível nacional como top 3 do programa rentabiliza (Cesta de produtos envolvendo seguridade, crédito, e outros produtos e servicos).

Premiado PDG no 1° Semestre de 2020 (premiação melhores desempenhos da categoria assistentes) entre outros destaques.

Formação

Latu Sensu, MBA Data Science e Analytics - USP/Esalq

10/2023-Presente

MBA Lato Sensu com foco em estatística, Data Science e Big Data no ambiente de negócios, modelos supervisionados e não supervisionados de Machine Learning e tomada de decisão baseada em dados.

Latu Senso, Especialização em Engenharia de Dados - PUC Minas

03/2024

Especialização Lato Sensu em Engenharia de Dados, com foco em arquitetura de dados, ETL, Big Data, banco de dados e pipelines para processamento e análise de dados em larga escala.

Graduação, Análise e Desenvolvimento de Sistemas - Uninter

05/2023

Graduação em Análise e Desenvolvimento de Sistemas, com foco em programação, banco de dados, engenharia de software, empreendedorismo e soluções tecnológicas e inovação para negócios.

Referências

José Felipe Moreira Lopes De Banco do Brasil S.A.

josefelipe_18@bb.com.br 55 49 9 8837 2112

Renato dos Santos de Macedo De Banco do Brasil S.A.

rdemacedo@bb.com.br 55 51 99647 86 49

Hobbies

Inovação e tecnologia. Livros.

Cinema e séries de tv. Economia e finanças.

Data Science.

Tudo vale a pena se a alma não é pequena! -Fernando Pessoa